臺灣高等法院高雄分院刑事判決　　　　　　　　　　九十三年度上訴字第七三一號
　　上　訴　人　台灣高雄地方法院檢察署檢察官
　　被　　　告　甲○○
　　選任辯護人　陳旻沂律師
右上訴人因被告偽造有價證券案件，不服台灣高雄地方法院九十二年度訴緝字第二四
三號中華民國九十三年六月十七日第一審判決（起訴案號：台灣高雄地方法院檢察署
七十四年度偵字第三一九四號），提起上訴，本院判決如左：
    主  文
原判決撤銷。
甲○○意圖供行使之用，而偽造有價證券，處有期徒刑壹年捌月，減為有期徒刑拾月
。偽造之發票人梁發德、付款人鳳山信用合作社、金額三萬元、票號0000000
號支票壹紙及偽造之「梁發德」印章壹枚均沒收。
    事  實
一、甲○○於民國七十三、四年間，欲與友人梁發德合作經商，因甲○○曾任職於鳳
    山信用合作社，乃委請甲○○向鳳山信用合作社以梁發德之名義申請支票使用，
    經鳳山信用合作社核准後，甲○○即以需培養票信為由，要求由其保管支票，梁
    發德則自己保管印鑑，之後陸續由甲○○填載支票，並由梁發德蓋用印鑑以簽發
    支票。嗣甲○○明知未經梁發德之同意或授權，於七十四年四月中旬，先利用不
    知情之刻印人員，偽刻梁發德之印章後，在不詳處所，意圖供行使之用，將所申
    領票號為0000000號之空白支票，填載發票日為七十四年六月一日、面額
    新台幣（下同）三萬元，並偽蓋上開梁發德印章於支票上，而偽造梁發德所簽發
    之支票，交付予姚登榜抵付十萬元會款之一部分。其後，梁發德先前同意簽發之
    支票因存款不足無法兌現，經執票人對梁發德提起告訴，梁發德認為有異，即向
    鳳山信用合作社掛失所申領之空白支票，嗣姚登榜提示甲○○所交付之上開支票
    ，經鳳山信用合作社以掛失止付及印鑑不符雙重理由予以退票，始查悉上情。甲
    ○○於七十六年七月一日經原審法院通緝，於九十二年十一月二十九日緝獲。
二、案經高雄縣票據交換所函請台灣高雄地方法院檢察署檢察官偵查起訴。
    理  由
一、被告辯解及證據能力之說明－
（一）檢察官以該偽造支票影本所載日期及金額之字跡，與證人姚登榜所提出之被告
      簽發會款本票所載日期及金額之筆跡加以比對，筆劃特徵相同，顯係同一人所
      寫，毋庸鑑定即可認定，復有證人姚登榜指證該偽造支票係被告所交付，為其
      主要論據。被告甲○○矢口否認有右開偽造梁發德三萬元支票之犯行，辯稱「
      我不認識告訴人梁發德，在七十四年五月六日就已經出國，並非我將偽造支票
      交予姚登榜，且偽造支票上的字跡不是我所寫，支票絕非我所偽造，若要偽造
      ，不會僅偽造三萬元」云云。
（二）按偵查中檢察官向被告以外之人所取得之陳述，原則上均能遵守法律規定，不
      致違法取供，其可信性極高，刑事訴訟法第一百五十九條之一第二項乃明定「
      被告以外之人於偵查中向檢察官所為陳述，除顯有不可信之情況者外，得為證
      據」。經查，告訴人梁發德及證人姚登榜於檢察官偵訊時所為陳述，未有任何
      不法取供之情形，並無顯不可信之情況，均得作為本件之證據。
二、認定犯行所憑之證據－
（一）本件支票係他人偽造之認定：
      發票人梁發德、付款人鳳山信用合作社、金額三萬元、票號0000000號
      支票，已經告訴人梁發德於七十四年五月八日以該支票於七十四年四月中旬至
      五月初某日，在高雄市○○○路四九巷一三號自宅被竊為由（此部分應非被竊
      ，詳如後述）向鳳山信用合作社申請掛失止付，被竊時票面金額、受款人、發
      票日期均為空白。嗣姚登榜於七十四年六月一日將上開支票存入其第一銀行鳳
      山分行帳戶內，經票據交換後，鳳山信用合作社以「已經止付」及「印鑑不符
      」雙重理由予以退票，此有高雄縣票據交換所七十四年六月八日高縣票交字第
      六四八號函及函附之支票、退票理由單及遺失票據申報書（以上均為影本）及
      支票原執有人、提示人資料表在卷可參（見他字卷第一至六頁）。準此，上開
      偽造支票應非告訴人梁發德所簽發，堪可認定。
（二）就告訴人之指證而言：
    一告訴人梁發德原欲與被告合夥經商需用支票，而被告因曾任職於鳳山信用合作
      社，與該社人員熟識，告訴人因而委託被告申領支票，所申請之支票交由被告
      保管，印鑑則由告訴人持有，嗣因開出之支票存款不足，有執票人對發票人乙
      ○○提出告訴，又其後取回之支票本已有短少等情，已據告訴人在原審及本院
      指證甚詳（見原審卷第一二二至一三一頁及本院卷第一一九至一二一頁），被
      告亦坦承其之前在鳳山信用合作社工作，七十二年離職，其後改行從事代書工
      作（見原審卷第一四一頁），復有被告口卡片上註明職業為鳳山信用合作社職
      員（見他字卷第十三頁），事證應已明確。被告雖否認與告訴人相識，但告訴
      人於七十四年六月二十日檢察官偵訊時已指稱「甲○○現已到美國去了，他住
      在左營區○○街一五一號，約四十二年次，職業是土地代書」等語（同上卷第
      十一頁），所描述被告之年紀、職業、去向及當時住址，均與被告本人相符。
      即證人姚登榜亦證稱「我與甲○○跟楊安慶的互助會各二會，甲○○現在美國
      ，因他由美國寫信回來」等語（見偵卷第十三頁反面），足見被告所謂不識告
      訴人，實無可信。
    二雖告訴人乙○○前後有部分陳述，如交付支票本之次數及時間、由「顯堂」單
      獨交付、或由被告與「顯堂」共同交付支票本等細節有不一致；又如遭盜開幾
      張支票、被告二次交付支票是否為同一本、有無包含本件偽造支票等均答稱忘
      記等語（見原審卷第一二四頁、第一二九頁）。惟參酌本件案發時距原審開庭
      作證時已逾十八年以上，歷經十數年致記憶模糊，應在所難免。衡諸經驗法則
      ，常人於此情況下，實未能完整陳述事件之始末細節，應僅能回憶起重要之片
      段。即使被告於原審亦供稱「參加楊安慶互助會二會，但有沒有拿八張票跟姚
      登榜換二張五萬元的支票已忘記了」自明（見原審卷第一四○頁）。準此，告
      訴人就委託被告申請之空白支票，確曾交由被告保管，而取回時已有短缺等情
      ，自始指訴並無不同，應可認定被告保管告訴人空白支票期間，有取走其中空
      白支票明確。
    三至告訴人於偵查中指稱右開支票是被告所偷，印鑑及支票均已尋回等語（見他
      字卷第十頁反面）；於原審準備程序時陳稱：因支票是被告交付予姚登榜，所
      以認為是被告所偷等語（見原審卷第五五頁），與告訴人在原審審理時指述雖
      有不一。然告訴人固以被竊為理由，申請掛失空白支票，而該遺失票據申報書
      所列掛失理由僅有遺失、被竊二種，如以其他理由掛失必不為銀行所接受，告
      訴人僅得選擇其一申請，告訴人斟酌之下乃以被竊理由掛失，亦非無由。故其
      於檢察官偵訊時雖陳稱印鑑、支票均已找到，惟於檢察官訊問如何找到支票時
      ，則指稱「甲○○偷我支票，他現已到美國去了」云云（見他字卷第十頁反面
      ），顯然未針對訊問之問題回答。諒係因告訴人以失竊為理由掛失，而掛失之
      票據係由被告或名叫「顯堂」之人交回，與掛失理由不相符合，而為避就之詞
      ，應可確定。
    四告訴人於原審準備程序時又陳稱：因該支票係被告交付予姚登榜，所以認為是
      被告所偷云云。但此亦係告訴人未完全陳述之結果，其主要意思是在於支票既
      係被告交付姚登榜，此乃最有力之證據。又告訴人於原審審理時雖證稱：不確
      定被告有無到過伊鳳山或高雄市○○○路之住所，究其緣由係因檢察官起訴書
      依告訴人遺失票據申報書所載，指被告是在告訴人建國四路住處內竊得該紙空
      白支票。故檢察官與法官於原審就此訊問告訴人，被告是否曾到過其住所時，
      是欲證明被告是否可能於告訴人住處內竊得上開空白支票。而告訴人之證述內
      容，乃欲說明告訴人與被告是否認識，此於告訴人於原審準備程序時所稱曾到
      過被告家中，被告亦到過告訴人家中是要說明二人認識之情形相同（見原審卷
      第五五頁）。據此，尚不能以告訴人指述支票是被告所偷，或告訴人不能確定
      被告到過告訴人家中，即謂告訴人之指證不可採。
（三）就證人之證述而言：
    一證人姚登榜於偵查中證稱：伊與被告共同參加會首楊安慶之互助會，各參加二
      會，每會五萬元，被告均為死會，而伊則均為活會，嗣該互助會止會，被告乃
      交付二張面額皆為五萬元之支票，但屆期退票，被告再交付本件偽造之支票及
      七張面額各為一萬元之本票，用以支付死會會款等語（見他字卷第十頁反面及
      偵卷第十三頁）。另證人即楊安慶之妻佘美玉於原審證述：七十三、四年間，
      伊與楊安慶共同招募互助會，每會五萬元，被告與姚登榜均有參加，該互助會
      中途止會，故要求死會會員開票交付伊，再轉交其他活會會員，至於止會後被
      告係活會或死會、止會時間、被告是否曾開票支票會款、被告是否曾交付本件
      支票，已不復記憶等語（見原審卷第一三二至一三六頁）。
    二是證人姚登榜已明確證述本件偽造之支票是被告所交付，而交付之目的是為支
      付會款，且證人姚登榜所指被告所簽發用以換回二張退票支票之七張一萬元本
      票（見偵卷第十四至十五頁），被告亦自承係其本人所簽發（見原審卷第七四
      頁），卻於審理時又改辯稱不認識姚登榜這個人（同卷第一四二頁），顯無可
      信。據上證人姚登榜所證明之上開事實，與證人佘美玉所稱「姚登榜與被告均
      有參加互助會、中途止會並由死會會員開立票據」等情互核一致。足證被告確
      曾交付姚登榜本件偽造支票及其本人簽發之本票七張，用以抵付止會後應繳給
      活會會員姚登榜之十萬元會款，應無疑義。
    三雖辯護人指稱本件偽造之支票可能係他人交給會首，再由會首轉交給姚登榜云
      云。惟證人姚登榜於案發不久，即於檢察官偵訊時為明確之證述，自無此等可
      能性。又辯護人辯稱被告於七十四年五月六日出境後，迄九十二年十一月二十
      九日始入境，被告不可能如證人姚登榜所稱係於七十四年六月一日收受被告所
      交付之該紙偽造支票，所述顯有不實。經查，被告確於七十四年五月六日出境
      ，並於九十二年十一月二十九日始入境，有內政部警政署入出境管理局九十三
      年二月二日境信冉字第○九三一○五○四四四○號函附出入境紀錄可證（見原
      審卷第六五至六六頁），堪可採信。惟證人姚登榜證稱被告交付該紙支票及本
      票七張，係為換回先前退票之二張五萬元支票，而該七張本票所載之最近到期
      日為七十四年四月二十日，是被告至遲於七十四年四月十九日前即已交付該七
      張本票及本件支票予姚登榜無訛。雖支票係現金之支付票據，但衡諸社會常情
      ，民間會款之收受支票，亦鮮有於發票日交付即期支票，由此足認證人姚登榜
      於偵訊時所稱被告係於七十四年六月一日交付該紙三萬元支票，應係認為該支
      票發票日期係七十四年六月一日，始誤為如此陳述，尚不應據此即謂證人所述
      各情均不實在。
    四辯護意旨又辯以被告如要偽造支票，為何不偽造一張十萬元支票，卻僅偽造本
      件三萬元之支票，且該偽造支票亦無被告之背書，足認姚登榜所述有違經驗法
      則云云。惟查，七張面額各一萬元之本票係被告所簽發，此為被告自始所承認
      在卷，其為支付會款而交付予姚登榜上開七張本票及本件面額三萬元之支票，
      合計十萬元，與證人姚登榜所述被告欲換回之支票二紙各五萬元，總計之金額
      相符。又被告自承並未開立支票帳戶（見原審卷第七四頁），被告所交付之票
      據必為客票，如先前支票已曾退票，姚登榜再接受之可能性必低，故交付被告
      本身所簽發部分本票，再交付部分客票，衡情難謂與經驗法則有違。何況收受
      票據之姚登榜與被告間，究給付現金、本票，或客票，乃至客票是否要求交付
      者背書，應視雙方關係、金額等情而定，原無一定規則可循，只需雙方同意即
      可，不能以該偽造支票上無人背書，即謂有悖社會常情。
（四）就字跡之比對而言：
    一原審法官經被告甲○○同意後，由被告當庭書寫與偽造支票上所載相關之文字
      ，並連同偽造支票、前開本票七紙影本送請鑑定。惟或因檢送之支票影本欠缺
      清晰、筆跡書寫時間相隔久遠；或因支票係屬影本，其上字跡係由碳粉成像，
      並非以筆直接接觸紙面所形成，致難以精確認定字跡之筆鋒、筆力、筆速、筆
      序等運筆特性，且供參字跡值量又不足（一般庭寫字跡因恐有做作失真之虞，
      不宜作為比對之唯一依據），故歉難鑑析等情，有內政部警政署刑事警察局九
      十三年三月十九日刑鑑字第○九三○○六○八二三號及法務部調查局九十三年
      四月五日調科貳字第○九三○○一三五五五○號函在卷可稽（見原審卷第八六
      頁、第八九頁）。
    二雖然國內專業鑑定機關，為求謹慎，而不願就影本或相隔久遠之書寫筆跡作比
      對鑑定，但判斷文書票據之真偽，原非以鑑定為必要之方法（最高法院三十年
      上字第二三四一號判例），法院核對筆跡，本為調查證據方法之一種，除特種
      書據如古書或書家摹倣各種字體者之筆跡，須選任專門知識技能之鑑定人為精
      密之鑑定外，若屬通常字跡書據，一經核對筆跡，即能辨別真偽異同者，法院
      本於核對之結果，依其心證而為判斷，雖未實施鑑定程序，亦不得指為違法（
      同院十七年上字第三四六號判例）。
    三由於被告未能提供平時自然運筆所書寫之字跡（見原審卷第七五頁），而其於
      原審當庭所書寫字跡，不但有刻意造作之嫌，亦未嚴謹就與偽造支票上字體係
      以何類筆或何姿勢先行認定，加上兩者書寫時間相隔十八年，並非當年平時自
      然書寫所得，自不宜據此為比對之材料。本院就證人姚登榜所指被告同時提出
      之七張本票及偽造支票上，其中如國字金額「萬元正」字跡部分，無論就字型
      勾勒、提筆、收筆等運筆神韻加以研析，或就間隔、結構、修飾等字體外型予
      以觀察，其字跡應係出於同一人之手無疑。又再比對發票年份「」及阿拉伯
      數字「0000」部分，不問以字型及連筆等方法觀察，確係出自同一人所為，至
      可確定。
（五）證據之綜合判斷－
      本件依告訴人之指證，足認告訴人曾將空白支票交由被告保管，證人姚登榜證
      述本件偽造支票係由被告，連同其本人簽發面額各一萬元之本票同時交付，用
      以抵付十萬元之會款，證人佘美玉證述姚登榜及被告均有參加互助會，及中途
      止會等情。綜合告訴人之指證及證人姚登榜、佘美玉之證詞，已可認定本件偽
      造之支票確係被告交予姚登榜，用以充當止會後之死會會款。本院再就證人姚
      登榜所指被告同時提出之七張本票及偽造支票上，就兩者相同之「萬元正」「
      」等票面上字跡加以比對判定，以具字學常識之肉眼即足以辨別上開八張票
      據之書寫者，確係同一人所為。而該偽造支票既係被告給付予姚登榜，且被告
      交付三萬元支票係為清償其債務，與其利害最是相關，足見本件面額三萬元之
      支票應係由被告所偽造，殆可確定。被告所辯純係事後卸責之詞，不足採信，
      被告右開犯行堪以認定。
三、論罪科刑之理由－
（一）查支票係票據法第三條所稱之票據，其權利之發生、移轉及行使以持有該票據
      為要件，自屬刑法所稱之有價證券，被告意圖供行使之用而偽造本件支票，核
      其所為，係犯刑法第二百零一條第一項之意圖供行使之用而偽造有價證券罪。
      被告偽刻「梁發德」印章之行為，係偽造有價證券之階段行為，其在本票上偽
      造「梁發德」印文之行為，乃偽造有價證券行為之一部；其偽造有價證券後持
      以行使，其行使之低度行為則為偽造之高度行為所吸收，均不另論罪。被告利
      用不知情之刻印業者偽刻「乙○○」印章一枚，為間接正犯。
（二）偽造有價證券罪之法定最低刑為三年以上有期徒刑，考其立法意旨在維護市場
      秩序，保障交易信用，但被告因一時思慮不周而罹此罪責，所偽造簽發一張支
      票之原意在抵付止會後活會會員之會款而已，金額僅三萬元，並無危害市場交
      易之秩序，又無任何犯罪前科，此有台灣高等法院被告全國前案紀錄表在卷可
      稽，其犯罪情狀顯堪憫恕，若處以法定最低度刑，仍不免有法重情輕之嫌，爰
      依刑法第五十九條之規定酌減其刑。又查被告犯罪之時間，係在七十七年一月
      三十日之前，依中華民國七十七年罪犯減刑條例第二條第一項第二款第三目、
      第四條第二項、第六條之規定，應減其宣告刑二分之一，並遞減之。另被告前
      揭犯行雖亦在七十九年十月三十一日以前所為，惟被告於中華民國八十年罪犯
      減刑條例於八十年一月一日施行前即經通緝，又未於該條例施行之日起十個月
      內自動歸案接受偵查、審判或執行，依該條例第六條之規定，即不得依該條例
      再予減刑，併此敘明。
（三）審酌被告曾在鳳山信用合作社擔任職員，其後從事代書工作，以與告訴人梁發
      德合作經商，先委由被告向鳳山信用合作社以告訴人名義申請支票使用，再以
      需培養票信為由，要求由其保管支票，竟為一己私用，未經告訴人同意或授權
      ，擅自偽造告訴人乙○○之支票，藉以抵付姚登榜之會款，經十數年到案後，
      非但未坦承悔過，以求告訴人原諒或和解，一再矢口否認犯行，更不承認與告
      訴人或姚登榜相識，犯後態度不佳，姑念被告僅偽造一張支票，所偽造之支票
      係告訴人交予被告保管，偽造之支票金額亦僅三萬元等一切情狀，認宜量處有
      期徒刑十月，以資懲儆。
（四）再按沒收雖具有保安處分之性質，但依刑法第三十四條第二款規定，為從刑之
      一種，與主刑有其從屬關係，如行為後，法律有所變更，而主刑之法定最高度
      及最低度刑，與修正前之舊法完全相同，或僅沒收之從刑規定有所更易，主刑
      並未修正時，則沒收部分，皆應適用修正後之法律，最高法院八十七年台上字
      第三三九七號裁判意旨可資參照。被告行為後，刑法第二百零五條已於九十年
      六月二十日修正公布，本件偽造之支票一張，雖未經扣案，然不能證明業已滅
      失，自應依修正後刑法第二百零五條之規定予以宣告沒收。而支票上偽造之「
      梁發德」印文，屬偽造支票之一部分，已因支票之沒收而包括在內，爰不另為
      沒收之諭知。又被告偽造「梁發德」印章一枚，亦未扣案，然不能證明已經滅
      失，故應依刑法第二百十九條之規定宣告沒收。
四、撤銷改判之理由－
（一）按刑事訴訟法第二百七十九條第一項之規定，行合議審判之案件，為準備審判
      起見，固得以庭員一人為受命法官，於審判期日前行準備程序，但以處理同法
      第二百七十三條第一項至第二百七十八條規定之事項為限。原則上受命法官於
      準備程序中，不得主動蒐集證據及進行證據之實質調查，此觀首開法條之規定
      甚明，以貫徹合議庭審判採直接、言詞及集中審理之精神（最高法院九十三年
  台上字第四六八三號判決參照）。本件原審受命法官於行準備程序時，提示卷
      附之本票書證，詢以被告實質證明力之意見，被告均提出無證明力之辯解（見
      原審卷第七四頁），未貫徹合議案件直接審理之精神，尚有瑕疵。又被告雖未
      爭執姚登榜、乙○○審判外陳述之證據能力，雖原審亦傳訊告訴人乙○○到庭
      作證，惟原判決或於審判程序中，均未就其於偵查中所為審判外之陳述，究竟
      如何符合同法第一百五十九條第一項明定之例外規定而具有證據能力，予以闡
      述說明，亦有未合。
（二）按證人之陳述苟有證據能力，其有部分前後不符時，究竟何者為可採，法官應
      本於自由心證予以斟酌，非謂一有不符或矛盾，即應認其全部均不可採信。尤
      其關於行為時間等細節方面，證人因事過境遷或記憶能力，實難有精確之描述
      ，若果與真實性無礙時，即令枝節上稍有差異，仍得予以採信。法院應綜合卷
      內所有證據資料，參酌直接審理所得心證，本於經驗法則及論理法則以為判決
      。再者，在判斷被害人指訴是否屬實，應著重在其指訴基本事實是否一致，有
      無其他背後動機或目的，而非計較其前後細節有何出入瑕疵。本件因被告出境
      美國未能到案，致審判時已逾十八年之久，無論時間因素或常人之記憶能力，
      殊無相關細節均能記憶明確，再者亦應斟酌陳述時之立場及角度，不宜以偏蓋
      全，而失陳述者之本意。惟原判決以告訴人當時如何取得支票所述前後不一，
      無法確定被告是否曾至其住處等情，而指摘其指證有所瑕疵，而不予採信，已
      非妥適。況綜合印證卷內各項直接、間接證據，已足以確信本件支票係被告所
      偽造，原判決未綜就上情予以詳求，諭知被告無罪，即有未當。檢察官上訴指
      摘原判決不當，為有理由，應由本院將原判決撤銷改判。
五、不另免訴之判斷－
（一）按案件時效已完成者，應諭知免訴之判決，刑事訴訟法第三百零二條第二款定
      有明文。公訴意旨另以被告意圖為自己不法之所有，竊取告訴人所有高雄縣鳳
      山市信用合作社0000000至0000000號之空白支票十五張及印章
      一顆，因認被告亦涉犯刑法第三百二十條第一項之竊盜罪嫌。
（二）經查，刑法上普通竊盜罪之最高法定刑為五年有期徒刑，其追訴權時效期間，
      依刑法第八十條第一項第二款規定為十年；被告因逃匿，經法院通緝，致審判
      不能進行，應一併計算該項追訴期間四分之一，合計為十二年六月。又追訴權
      之時效自開始實施偵查日（七十四年六月十一日即高雄縣票據交換所函請偵辦
      後，台灣高雄地方法院檢察署收文之日）起，至原審法院通緝發布日（即七十
      四年九月二十七日）止，計三月十七日，不能繼續停止其進行，此經過之期間
      ，亦一併計算，合計為十二年九月又十七日。而被告自行為終了時（即七十四
      年四月間）迄到案時（即九十二年十一月二十九日），已逾十八年，顯已逾追
      訴權時效期間，其追訴權時效業已完成，原應諭知免訴之判決。惟公訴意旨認
      此部分與右揭論罪科刑部分有牽連犯之裁判上一罪關係，爰不另為免訴之諭知
      ，併此敘明。
據上論結，應依刑事訴訟法第三百六十九條第一項前段、第三百六十四條、第二百九
十九條第一項前段，刑法第二百零一條第一項、第五十九條、修正後第二百零五條、
第二百十九條，中華民國七十七年罪犯減刑條例第二條第一項第二款第三目、第四條
第二項、第六條，罰金罰鍰提高標準條例第一條前段，判決如主文。
本案經檢察官彭南雄到庭執行職務。
中      華      民      國    九十三    年    十一      月    二十三    日
                              臺灣高等法院高雄分院刑事第三庭
                                  審判長法官  周賢銳
                                        法官  謝宏宗
                                        法官  黃建榮
右正本證明與原本無異。
如不服本判決應於收受本判決後十日內向本院提出上訴書狀，其未述上訴理由者，
並得於提起上訴後十日內向本院補提理由書狀（均須按他造當事人之人數附繕本)「
切勿逕送上級法院」。
                                      書記官  鄭翠芬
中      華      民      國    九十三    年    十一      月    二十五    日
附錄本件判決論罪科刑法條：
刑法第二百零一條第一項
意圖供行使之用，而偽造、變造公債票、公司股票或其他有價證券者，處三年以上十
年以下有期徒刑，得併科三千元以下罰金。
